# 请教陈版出资汇率和股份支付的问题

提问人：wlj1123 时间：2018-01-23 22:28:03
陈版，请教一下， 1 、外商企业用进口设备出资折算成人民币时是以进口当天的汇率还是用政府部门批准增资的最后一道审批日汇率，又或者是应该找评估师评估该设备价值入账呢？ 2 、以外商企业以第三方企业的未分配利润增资是以哪天的汇率折算人民币入账呢？ 3 、高管控股的平台以货币按九折入股，一折的部分确认股份支付，增资协议上规定的是美元出资，且没有写行权日，经询问管理层是立即行权，过几天收到人民币全额出资款，那确认股份支付是按增资协议签订日的汇率还是打款日的汇率？是不是可以认为打款日是行权日？如果是分次打款进来，股份支付是用哪一个汇率来算呢？谢谢。

回答人：chenyiwei
根据“国家工商行政管理总局 商务部 海关总署 国家外汇管理局关于印发《关于外商投资的公司审批登记管理法律适用若干问题的执行意见》的通知”（工商外企字[2006]81号）第八条规定：“外商投资的公司的注册资本可以用人民币表示，也可以用其他可自由兑换的外币表示。作为公司注册资本的外币与人民币或者外币与外币之间的折算，应按发生（缴款）当日中国人民银行公布的汇率的中间价计算。”因此： 1 、按进口当天汇率折算； 2 、按实际收到款项或实际转增当天汇率折算（如商务、外汇管理部门的批准件上对汇率另有指定的，从其指定）； 3 、股份支付费用的计量按授予日（协议签订日）汇率。实收资本的变动按行权日汇率。

提问人：wlj1123 时间：2018-01-31 20:58:28
陈版，还请问一下，A、B公司同受C公司控制，现A公司吸收合并B公司，政府批准日期为 2011 年 1 月 15 日（当日美元对人民币汇率6.50)，A公司注册资本为 2100 万美金，折算为人民币金额 15000 万元，B公司注册资本为 800 万美金，折算为人民币金额 6400 万元，请问陈版，合并后A公司的注册资本为 2900 （2100+800）万美金，折算为人民币时，应按照历史汇率之和（15000+6400），还是取B公司 800 万美金在政府批准当日的汇率(6.50*800+15000)？谢谢。

回答人：chenyiwei
前一种做法较合理，但如果相关政府部门批文中明确采用后一种方法折算的，则从其规定。

提问人：wlj1123 时间：2018-02-08 22:26:04
陈版，我前几天在这个帖子下面还请教了您关于同一控制下吸收合并被合并方实收资本为外币时合并方折算应该采用被合并方的历史汇率还是采用政府批准当日的汇率，当时您给的回复是采用被合并方的历史汇率，但是我近期看到《<企业会计准则第 19 号——外币折算>应用指南》规定，“企业收到投资者以外币投入的资本，应当采用交易发生日即期汇率折算，不得采用合同约定汇率和即期汇率的近似汇率折算，外币投入资本与相应的货币性项目的记账本位币金额之间不产生外币资本折算差额。”想跟您探讨一下按准则的这个规定是否采用政府批准当日的汇率更为合适呢？谢谢陈版。

回答人：chenyiwei
要看如何理解“投资者投入”。事实上吸收合并中被吸收方的出资是早已投入的，现在只是整合，并不是新投入，当然这个问题是可以有不同理解的。

提问人：ANARUTO 时间：2018-04-26 18:20:16
请问陈版主， 1 、按进口当天汇率折算；进口当天，如何定义？ 我们取得的报关单上面，有：进口日期、申报日期、海关审单批注及放行日期； 谢谢陈版！

回答人：chenyiwei
一般以进口报关日汇率为准。